臺灣板橋地方法院刑事判決　　　　　100年度交簡上字第162號
上　訴　人　臺灣板橋地方法院檢察署檢察官
被　　　告　楊萬泰
上列上訴人因被告過失傷害案件，不服本院100 年度交簡字第19
37號中華民國100 年5 月27日第一審判決（聲請簡易處刑案號：
臺灣板橋地方法院檢察署100 年度偵字第8004號），提起上訴，
本院管轄之第二審合議庭判決如下：
    主  文
上訴駁回。
    事實及理由
一、本案經本院審理結果，認第一審簡易判決以上訴人即被告楊
    萬泰犯刑法第284 條第2 項前段之業務過失傷害罪，量處被
    告有期徒刑3 月，如易科罰金，以新臺幣（下同）1 千元折
    算1 日，其認事用法及量刑均無不當，應予維持，並引用如
    附件第一審判決書記載之事實、證據及理由。
二、檢察官上訴意旨略以：被告貿然跨越行車分向線行駛，違規
    情節重大，且本件車禍後，告訴人黃瑋杰因被告過失行為所
    生之傷勢至今難以痊癒，被告亦拒不賠償告訴人因此交通事
    故所受損害，其違反義務之程度及犯罪所生損害均屬重大，
    犯後態度亦非良好，原審僅科處有期徒刑3 月，實屬過輕，
    爰依法提起上訴，請將原判決撤銷，更為適當合法之判決等
    語。
三、惟查：
（一）按關於刑之量定，係實體法上賦予法院得為自由裁量之事
      項，苟已斟酌刑法第57條各款所列情狀，而未逾越法定刑
      度，或濫用其權限，即不得任意指摘為違法（最高法院72
      年度台上字第6696號、75年度台上字第7033號判例參照）
      。且在同一犯罪事實與情節，如別無其他加重或減輕之原
      因，下級審法院量定之刑，亦無過重或失輕之不當情形，
      則上級審法院對下級審法院之職權行使，原則上應予尊重
      （最高法院85年度臺上字第2446號判決亦可參照）。
（二）原審以被告所犯業務過失傷害罪事證明確，予以論罪。又
      被告以一過失行為，致告訴人黃瑋杰、徐銘隆2 人受傷，
      係一行為觸犯二罪名，為想像競合犯，並認定被告於肇事
      後，在犯罪未被有偵查權之機關或公務員發覺前，留在現
      場並主動向據報前來處理之警員表明係肇事者而自首，合
      於自首之要件，依刑法第62條前段規定減輕其刑。復經審
      酌被告駕駛大貨車上路，本應謹慎注意遵守交通規則，以
      維自身及其他車輛、行人之安全，竟疏未注意，貿然跨越
      分向限制線駛入對向車道，致發生本件車禍，告訴人2 人
      因而受有傷害，行為所生危害非輕，兼衡告訴人所受傷勢
      、被告迄未與告訴人達成和解、賠償告訴人所受之損害及
      其被告犯後態度等一切情狀，而於法定刑度內量處被告有
      期徒刑3 月，及諭知易科罰金之折算標準，其認事用法均
      無違誤，並已就刑法第57條揭示之各款條件妥為斟酌，量
      刑亦屬妥適。至於民事損害賠償，本應由雙方循民事訴訟
      途徑，依據告訴人提出實際所受損害之證明，由民事法院
      依法裁判，始為正途，自不能在原審業已考量雙方尚未達
      成民事和解的客觀情狀及告訴人2 人所受損害之程度，而
      於法定刑度內量刑後，再以相同事由，請求量處被告更重
      之刑度。從而，原審量刑並無違法失當之處，上訴人以原
      審判決量刑過輕為由提起上訴，為無理由，應予駁回。
據上論斷，應依刑事訴訟法第455 條之1 第1 項、第3 項、第36
8 條、第373 條，判決如主文。
本案經檢察官楊景舜到庭執行職務。
中    華    民    國   100    年    8     月    24    日
                  刑事第十四庭  審判長法  官  吳幸娥
                                      法  官  傅明華
                                      法  官  廖欣儀
以上正本證明與原本無異。
不得上訴。
                                      書記官  顏偉林
中    華    民    國   100    年    8     月    24    日
附錄本案論罪科刑法條全文：
中華民國刑法第284條
因過失傷害人者，處6 月以下有期徒刑、拘役或500 元以下罰金
，致重傷者，處1 年以下有期徒刑、拘役或500 元以下罰金。
從事業務之人，因業務上之過失傷害人者，處1 年以下有期徒刑
、拘役或1 千元以下罰金，致重傷者，處3 年以下有期徒刑、拘
役或2 千元以下罰金。